【裁判字號】    89,易,405
【裁判日期】    890728
【裁判案由】    妨害公務等
【裁判全文】
臺灣新竹地方法院刑事判決                          八十九年度易字第四五號
    公  訴  人  臺灣新竹地方法院檢察署檢察官
    被      告  乙○○
右列被告因妨害公務等案件，經檢察官提起公訴（八十九年度偵字第一０九六號），
本院判決如左：
    主  文
乙○○服用酒類，不能安全駕駛動力交通工具而駕駛，處有期徒刑參月，如易科罰金
，以參佰元折算壹日，緩刑貳年，緩刑期內付保護管束。
其餘被訴妨害公務部分無罪。
    事  實
一、乙○○明知飲酒後駕車將導致其注意能力減低、反應能力變慢，在此時仍駕車行
    駛於馬路上，隨時有致他人於死、傷之危險，且道路交通管理處罰條例定有於飲
    酒後呼氣之酒精濃度達每公升空氣含Ｏ‧二五毫克時即不得駕車之規定，竟仍在
    民國八十八年二月十五日凌晨二時許至同日凌晨五時許止，在台北縣板橋市某處
    飲酒，並酒後（未達心神喪失或精神耗弱之程度）已達不能安全駕駛動力交通工
    具之狀況下，猶駕駛車號Ｐ九─三六一五號自小客車行駛，欲返回台北縣新莊市
    住處，卻因酒醉注意力無法集中，誤駛上國道三號高速公路而往南下方向行駛，
    復因酒醉注意力欠佳，於國道三號高速公路上行車速度忽快忽慢，並任意變換車
    道行駛而影響行車安全，經發現後，由內政部警政署國道公路警察局第六警察隊
    竹林分隊基地台通報該隊執行巡守勤務之員警丙○○、甲○○等人予以攔查該車
    ，迨於是日（十五日）上午九時八分許，始於國道三號公路南向九十二公里處，
    將乙○○攔獲後，發現其酒後駕車，經以酒精測定器當場測試其呼氣之酒精濃度
    ，竟高達每公升空氣含Ｏ‧七九毫克（起訴書誤載為０．六三毫克）之濃度。
二、案經內政部警政署國道公路警察局第六警察隊報告台灣新竹地方法院檢察署檢察
    官偵查起訴。
    理  由
壹、有罪部分：
一、右揭事實，業據被告於警訊、偵查及本院審理時供承不諱，核與當時執行攔檢勤
    務之警員甲○○、丙○○等人證述之情節相符，復有報告書、序號四二一０號酒
    精濃度測試值單各一紙、內政部警政署國道公路警察局舉發違反道路交通管理事
    件通知單二紙附卷可資佐證，被告自白與事實相符，事證明確，其犯行洵堪認定
    ，應依法論科。
二、核被告乙○○所為，係犯刑法第一百八十五條之三之服用酒類不能安全駕駛動力
    交通工具而駕駛罪。爰審酌被告犯罪之動機、目的、手段，犯罪時所受之刺激及
    其品性、生活狀況、智識程度、犯罪所生之損害，及犯罪後態度尚可等一情狀，
    量處如主文所示之刑，並諭知易科罰金之折算標準。末查被告素行良好，前未曾
    受有期刑以上刑之宣告，有臺灣高等法院被告全國前案紀錄表及臺灣新竹地方法
    院檢察署刑案資料查註紀錄表各一紙在卷足憑，經此教訓今後應益知慎戒，信無
    再犯之虞，本院認本案刑之宣告，以暫不執行為適當，爰併諭知緩刑二年，用勵
    自新。惟緩刑期內應交專人適時輔導，以觀後效，爰依法諭知交付保護管束。
貳、無罪部分：
一、公訴意旨另以：被告乙○○於右揭時地酒醉駕車遭警員欄檢，嗣於國道公路警察
    警員丙○○、甲○○等人帶其回隊上期間，竟以妨害公務執行之犯意，趁駕駛座
    上警員甲○○不備之際，伸手去取甲○○之配槍，經在場警員甲○○、丙○○制
    伏，始將配槍拿回，因認被告另又涉有刑法第一百三十五條第一項之妨害公務罪
    云云。
二、訊據被告乙○○固不否認於右揭時地因飲用酒類後，駕駛前開自小客車欲返家時
    誤駛上國道三號高速公路，而遭警員攔檢盤查之事實，惟否認有妨害公務犯行，
    辯稱：伊當時喝醉了不曉得等語。經查，證人即內政部警政署國道公路警察局第
    六警察隊竹林分隊員警丙○○、甲○○等人於本院審理時到庭，甲○○證稱：當
    時由伊駕駛，被告坐在右後座，丙○○坐在駕駛座旁，在帶回途中被告突然由後
    座伸手取我的配槍，被告取得配槍後，丙○○隨即往後把他壓制，伊再將車停於
    路旁，下車將配槍取回來，被告當時的意識很模糊，喝得蠻醉的，胡言亂語，大
    小聲講話，伊將槍取回時，被告大聲哀號，說警察打人等語；另證人丙○○證述
    ：當時是被告取走配槍後，我回頭去看，剛好看到槍口朝前，我就把槍抓住，往
    被告身上壓，我不敢鬆手，等車停下後，甲○○才從左車門把槍取回，不曉得被
    告取槍的意圖，但被告當時確實已經蠻醉了，看他開車時快時慢，我們是因接獲
    通報才去攔截被告等詞，綜上證人所述，被告因駕車不穩始遭巡羅之員警欄檢，
    而經欄檢後，又滿口胡言亂語、大小聲講話，足認被告當時酒醉之程度非輕，是
    其辯稱：伊係因當時喝醉了，不曉得為何取槍一節，尚實可採，自難認被告有妨
    害公務之犯意，參以，被告於取得配槍後，旋即遭警員甲○○制伏，其行為亦難
    認已達施強暴、脅迫之程度，與妨害公務罪之構成要件尚屬有間，此外，復查無
    其他積極證據足以證明被告確有公訴人所指之妨害公務罪之犯行，應認為被告此
    部分之犯罪尚不能證明，爰就此部分為被告無罪判決之諭知。
據上論斷，應依刑事訴訟法第二百九十九條第一項前段、第三百零一條第一項，刑法
第一百八十五條之三、第四十一條、第七十四條第一款、第九十三條第一項，罰金罰
鍰提高標準條例第二條，判決如主文。
案經檢察官羅雪梅到庭執行職務。
中      華      民      國     八十九     年     七     月    二十八    日
                                臺灣新竹地方法院刑事第二庭
                                    法    官   謝  永  昌
右正本證明與原本無異。
如不服本判決，應於判決送達後十日內向本院提出上訴狀( 應附繕本 )，上訴於
臺灣高等法院。
                                    書 記 官   陳  凰  榆
中      華      民      國     八十九     年     七     月    二十八    日
附錄論罪科刑法條：刑法第一百八十五條之三。
服用毒品、麻醉藥品、酒類或其他相類之物，不能安全駕駛動力交通工具駕駛者，處
一年以下有期徒刑、拘役或三萬元以下罰金。


司法院資訊處製作；財團法人民間司法改革基金會備份。
